臺灣高等法院高雄分院刑事判決　　　　93年度上訴字第1224號
上　訴　人
即　被　告　卯○○
上　訴　人
即　被　告　亥○○
上　訴　人
即　被　告　酉○○
上　訴　人
即　被　告　丙○○
共　　　同
指定辯護人　本院公設辯護人　 孫妙岑
上列上訴人因強盜案件，不服臺灣高雄地方法院93年度訴字第13
70號中華民國93年9 月22日第一審判決（起訴案號：臺灣高雄地
方法院檢察署93年度偵字第3349號），提起上訴，本院判決如下
：
    主  文
上訴駁回。
    事  實
一、卯○○前於民國（以下同）92年間因恐嚇取財案件，經臺灣
    高雄地方法院判處有期徒刑2 年2 月確定（現正執行中）。
    仍不知悔改，意圖為自己不法之所有，單獨1 人，或夥同與
    之基於共同不法所有概括犯意聯絡之亥○○、酉○○、丙○○其中1 人而2 人1 組，分別為下列行為：
  (一)卯○○單獨基於搶奪之概括犯意，於附表編號一、四、十一
    、十三所示之時間、地點，以上開附表編號所示方式，徒手
    搶奪被害人之財物得手。另於附表編號二、五、六、十二、
    十七、十九、二十、廿一、廿二、廿三、廿四、廿五、廿六
    、廿七、廿八所示時間、地點，攜帶客觀上足以威脅人之生
    命、身體，屬於兇器之西瓜刀1 把，連續以該等附表編號所
    示方式，脅迫至使被害人不能抗拒，強盜財物得手；卯○○
    並於附表標號十二所示之強盜取得財物後，另基於傷害之犯
    意，持西瓜刀1 把，揮砍該超商店員宇○○之腹部一下，致
    宇○○受有長15公分、寬7 公分、深5 公分左腹壁深部刀傷
    之傷害。
  (二)卯○○夥同亥○○，2 人共同基於強盜之概括犯意聯絡，推
    由卯○○攜帶客觀上足以威脅他人之生命、身體之兇器西瓜
    刀1 把，於附表編號八、編號十所示之時間、地點，以上開
    附表編號所示方式，脅迫至被害人不能抗拒，而強盜財物得
    手。
  (三)卯○○夥同酉○○，2 人共同基於強盜之概括犯意聯絡，由
    2 人分別攜帶或推由卯○○攜帶客觀上足以威脅人之生命、
    身體之兇器西瓜刀或螺絲起子，於附表編號三、七、廿九所
    示之時間、地點，以上開附表編號所示方式，脅迫至被害人
    不能抗拒而強盜財物得手。
  (四)卯○○夥同丙○○，2 人共同基於強盜之概括犯意聯絡，由
    2 人分別攜帶或推由卯○○攜帶客觀上足以威脅人之生命、
    身體安全之兇器西瓜刀，於附表編號九、十五、十六、十八
    所示之時間、地點，以上開附表編號所示方式，脅迫至使被
    害人不能抗拒，強盜財物得手。卯○○與丙○○2 人復共同
    基於搶奪之犯意聯絡，於附表編號十四所示時間、地點，以
    上開附表編號所示手法，搶奪財物得手。嗣於93年2 月9 日
    下午20時40分許，在高雄縣鳳山市○○○路267 巷70弄8 號
    ，為警拘提卯○○、酉○○到案，並扣得卯○○所有供強盜
    犯罪使用之螺絲起子1 把。再於翌日（10日）15時10分許，
    在高雄縣鳳山市○○街144 巷3 號，為警拘提亥○○到案。
    復於同年月29日17時10分許，在高雄市○○○路174 號前，
    為警拘提丙○○到案，而查獲上情。
二、案經高雄縣政府警察局鳳山分局移送臺灣高雄地方法院檢察
    署檢察官偵查起訴。
    理  由
一、有關證據部分
  (一)被告亥○○、酉○○部分：
  1 上開事實欄一、(二)部分所示與卯○○攜帶兇器共同強盜之事
    實，業據被告亥○○於原審審理中坦承在卷，核與被害人丁○○、申○○於警詢中指訴情節相符；而上開事實欄一、(三)
    部分所示與卯○○共同攜帶兇器強盜之事實，亦據被告酉○○於原審及本院審理中供承不諱，核與被害人庚○○、癸○○、甲○○分別於警詢及原審審理時指訴情節相符，且均據
    共犯即被告卯○○於原審（亥○○部分見原審卷第107、172
    及本院審理中供述明確，足徵被告亥○○、酉○○前開自白
    與事實相符，堪予採信。本院審理時被告亥○○否認參與附
    表編號十之強盜犯行，惟証人即共犯卯○○於原審陳稱：關
    於銀河系ＫＴＶ那件，我進去行搶，他騎乘機車在外面等我
    ，這件案子亥○○他確實有參與等（見原審卷等第172 頁）
    ，本院審理時被告亥○○否認有參與附表編號十之強盜犯行
    ，係避重就輕之詞，尚非可採，其2 人上開犯行，已堪認定
    。
  2 被告酉○○又另辯稱：伊於92年6 月12日涉犯強盜案，於93
    年6 月18日經高分院以93年度少連上訴字第18號案件判處有
    期徒刑7 年4 月確定，該案與本件有連續關係，故本件應判
    免訴云云。惟查連續犯是指犯罪構成要件相同者而言，擬制
    之罪（如準強盜罪），與真正之罪（如強盜罪），二者犯罪
    構成要件不同，不成立連續犯，故準強盜罪與其他各次之強
    劫罪，不能成立連續犯（參見最高法院81年度台上字第1422
    號刑事判決）。本件被告酉○○前開案件是犯搶奪後又持兇
    器對被害人施暴之加重準強盜罪，與本件持刀強盜，二者犯
    罪類型不同，且時間相隔半年，應是另行起意，不構成連續
    犯，被告酉○○此處所辯，亦非可採。
  (二)被告卯○○部分：
  １上開除附表編號十二以外之攜帶兇器強盜及搶奪等事實，迭
    據被告卯○○於警詢、偵查、原審及本院審理中坦承不諱，
    核與被害人午○○、戊○○、庚○○、巳○○、己○○、子
    ○○、癸○○、丁○○、涂淑華、申○○、地○○、戌○○○、辰○○、天○○、未○○、Ｂ○○、壬○○、寅○○、
    辛○○、宙○○、玄○○、巖慈娟、丑○○、乙○○、黃○○、甲○○分別於警詢及本院審理中指訴之情節相符，並經
    共犯即被告亥○○、酉○○、丙○○供述明確，被告卯○○
    亦未爭執被害人等於警訊中之陳述，依刑事訴訟法第159 條
    之5 第2 項規定，自得採為證據。堪認其此部分自白與事實
    相符，自可採信。
  ２被告卯○○矢雖口否認有何如附表編號十二所示之強盜暨傷
    害犯行，辯稱：編號十二那件不是我做的，我沒有去搶超商
    ，也沒有傷害被害人云云。惟查：右揭被告卯○○於93年1
    月11日日凌晨1 時許，攜帶西瓜刀1 把，進入高雄縣鳳山市
    ○○路○ 段50巷31號「欣欣超商」內，將西瓜刀架在店員宇
    ○○脖子上，以此脅迫方式喝令其交出錢財，至宇○○不能
    抗拒，而任被告卯○○強取收銀機內財物，旋於卯○○得手
    後欲離去之際，宇○○為阻止其逃逸，隨手撿拾店內鐵棍毆
    打被告卯○○背部1 下，被告卯○○心生不滿，另基於傷害
    之犯意，持西瓜刀往宇○○腹部揮砍1 刀成傷等情，業據證
    人即附表編號十二之被害人宇○○於警詢及原審審理庭中具
    結證稱：我當時向報案警員描述，歹徒身高約170 公分左右
    ，體重大約60、70公斤，略胖，他雖然有戴半罩式安全帽、
    口罩及眼鏡，但我有看到他半個正面，眼睛、眼神、上半身
    側面等特徵我記得，還有聽到他威脅我的聲音及他威脅我的
    樣子，去警局指認時，警員有叫他模擬，我可以指認；當時
    他在警局沒有戴眼鏡，我向警員反應此事，警員說他犯案手
    法多變，比如將自己穿得很胖，以防被認出來，當天他來超
    商作案時，也故意穿很多衣服，所以我去警局指認時，覺得
    他有變瘦；歹徒當時拿刀抵住我時，離我非常近，而且我當
    時全神貫注，所以歹徒的聲音不管有無戴口罩，我都可以聽
    得很清楚等語明確，並當庭指認被告卯○○即為當日之歹徒
    無訛（見原審卷第227 、232 頁），又宇○○因而受有左腹
    壁深部刀傷長15公分、寬7 公分、深5 公分之傷害，亦有國
    軍高雄總醫院附設民眾診療服務處診斷證明書1 紙附卷可稽
    ，衡情證人宇○○與被告並無夙怨仇隙，應無甘冒偽證罪嫌
    而故為誣陷之可能，是其上開證言，應堪採信。被告卯○○
    雖辯稱：我猜被害人之指認可能有受到警員之暗示，被害人
    之指認不實在云云，及辯護人以歹徒犯案時頭戴安全帽、口
    罩、眼鏡，證人宇○○未見歹徒全部面貌為由，質疑證人前
    開指認之可信性云云，惟被告卯○○指稱：被害人可能受警
    員暗示而指認云云，純係其主觀臆測，並無實據，自無可採
    ，又證人宇○○已具體描述當日歹徒之具體身材、眼神、聲
    音等特徵，俱與被告卯○○之身高、體重及其自承：犯案時
    曾有戴安全帽、口罩、眼鏡，因為覺得可能會被別人認出來
    ，後來作案會帶眼鏡等情不謀而合，又證人宇○○曾遭被告
    卯○○持刀抵住脖子，既與被告卯○○如此近距離接觸，嗣
    並遭被告持刀砍傷，已如前述，衡情其當能清晰記憶被告卯
    ○○之眼神、身材及聲音等特徵，並資為指認之憑據，自難
    以證人未見被告卯○○之全部面貌，遽謂其指認不實，被告
    卯○○及辯護人此部分所辯，均無足取，事證明確，被告卯
    ○○確有此部分附表編號十二之強盜犯行，亦堪認定。
  (三)被告丙○○部分：
  １訊據被告丙○○於本院審理時坦承：除編號十八沒有做外，
    其他都有做等語；又被告丙○○於原審坦承附表編號十四部
    分之搶奪犯行不諱，核與被害人戌○○○及共犯卯○○所供
    述情節相符；又附表編號九、十五、十六所示被告丙○○與
    共犯卯○○共同攜帶兇器強盜等事實，業據被告丙○○於原
    審審理中自承：附表編號九、十五、十六我有參與，有跟卯
    ○○一起去等語在卷（見原審卷第201 頁），並經共犯即被
    告卯○○於原審審理中以證人身份具結證稱：編號九那件由
    我下車，丙○○在旁邊等，我有帶西瓜刀，他有看到我帶刀
    ；編號十五那件我們各自都有攜帶一把西瓜刀，2 人均下車
    進去超商作案；編號十六那件我與丙○○各自帶1 把西瓜刀
    進入超商行搶，我有將放在夾克內之刀子抽一半出來，叫被
    害人交出錢來等作案分工情節明確（見原審卷第204 至205
    頁），核與被害人涂淑華、辰○○、天○○於警詢中指訴情
    節相符，被告丙○○對於被害人涂淑華、辰○○、天○○於
    警詢中之陳述亦未爭執，依刑事訴訟法第159 條之5 第2 項
    規定，自得採為證據，顯見被告丙○○確已知情並參與上開
    強盜犯行無訛。至被告丙○○另辯稱：編號九、編號十五我
    有帶刀，但沒有拿刀子出來，編號十六那件我們2 人均有帶
    刀子，但是作案時我們2 人刀子都沒有拿出來亮刀云云。惟
    刑法上所謂攜帶兇器強盜，祇須強盜時攜帶此種具有危險性
    之兇器為已足，並不以實際使用為必要，且上開案件被告丙○○與卯○○既係基於共同犯意之聯絡及行為分擔所為，則
    不論共犯之何人攜帶刀械，或有無於強盜行為時實際持以使
    用，均無礙上開罪名之成立，故縱認其上開辯解屬實，亦不
    影響其前開加重強盜罪名之成立。
  ２至被告否認參與附表編號十八之強盜犯行，辯稱：編號十八
    那件我沒有去云云，惟上開附表編號十八所示時、地，被告
    丙○○與共犯卯○○共同強盜得手之事實，業據共犯卯○○
    於原審審理時以證人身份具結證稱：編號十八之案件，是我
    與丙○○一起去的，丙○○在外面等候，這件我還記得行搶
    前我們還去別家超商買口罩，我們事先就商量好如何動手，
    這件只有我攜帶西瓜刀，丙○○知道我有帶刀，因為事先都
    已經商量好了等語明確（見原審卷第205 頁），參以證人即
    被害人Ｂ○○於警詢及原審審理中證稱：當時1 個歹徒（即
    卯○○）進入店內另1 個在外面接應，我追出去時，他們已
    經騎車走了，我沒有看清接應的人；卯○○就在我的身邊20
    、30公分處亮出整支西瓜刀，叫我把錢拿出來，我害怕他的
    刀子砍過來，所以不能也不敢抗拒等情（見原審卷176至179
    頁），証人Ｂ○○於本院審理中仍為相同之陳述，証人Ｂ○○於本院並陳稱：當時外面有人接應，那個人騎機車等語（
    見本院卷第173 頁），足徵共犯卯○○上開不利於被告丙○○之證詞，核與事實相符，自堪採憑，是被告丙○○空言否
    認未做附表編號十八之強盜犯行，要屬無據。
  ３另被告卯○○、丙○○請求本院調閱案發時之監視錄影帶1
    節，經原審函詢結果，因距離案發時間已久，現已無監視錄
    影帶留存，有被害超商回覆之簡便函文2 紙在卷可憑（見原
    審卷第145 、147 頁），惟依公訴人所舉及本院調查所得積
    極證據已足資證明被告等之犯行，業如前述，是本件縱無監
    視錄影帶留存，亦不影響本院上開認定，附此敘明。
  (四)按強盜罪，係以意圖為自己或第三人不法所有，以強暴、脅
    迫、藥劑、催眠術或他法至使不能抗拒而取他人之物或使其
    交付，為構成要件。所謂至使不能抗拒，係指行為人所施用
    之強暴、脅迫等非法方法，在「客觀上」足使被害人喪失意
    思自由，並達於不能抗拒之程度者而言；而強盜罪與恐嚇取
    財罪之區別，係以對於被害人施用強暴、脅迫等非法方法，
    所加之威嚇程度為標準，倘其程度足以抑壓被害人之意思自
    由，達使不能抗拒之程度，而取他人之物或使其交付者，即
    屬強盜罪或強劫罪；否則，被害人交付財物與否，尚有相當
    之意思自由，在社會一般通念上，猶未達不能抗拒之程度，
    不過因此懷有恐懼之心，則僅成立恐嚇取財罪（最高法院89
    年度台上字第3783號、87年度台上字第1197號判決要旨參照
    ）。查本件被告等於附表編號二、三、五、六、七、八、九
    、十、十二、十五、十六、十七、十八、十九、二十、二一
    、二二、二三、二四、二五、二六、二七、二八作案，皆係
    選定凌晨、晚間及下午，店內僅被害人1 人看顧之偏僻時段
    ；又被告等均攜帶西瓜刀犯案，不僅拔出該刀威嚇被害人，
    更甚以西瓜刀抵住被害人頸部、作勢揮砍等動作，不惟造成
    被害人心理上之極端畏懼，更實際對被害人之生命、身體安
    全產生急迫之危險，而脅迫其等交付財物，參以被告等持西
    瓜刀脅迫時，與被害人間僅相距1 個櫃檯之距離，被害人顯
    在被告揮刀可能砍殺之範圍內，是依一般社會生活經驗判斷
    ，於此極近距離下遭歹徒持刀威嚇，被害人並無抗拒之可能
    ，其自由意識已受壓制，客觀上顯已達不能抗拒之程度，準
    此，被告等前開犯行應已該當強盜之構成要件無訛。至附表
    編號十二之被害人宇○○於被告卯○○強盜得手後，固為阻
    止被告卯○○離去而有持鐵棍毆打被告卯○○背部一下之動
    作，惟此時被告強盜行為已得手，而被害人宇○○純係見被
    告卯○○已搶得財物，並將西瓜刀收起，趁其轉身離去無防
    備之際，方出此下策，目的係在報復及阻止被告離去，並非
    於遭受強盜時有所抗拒，自不能以此遽認其未達不能抗拒之
    程度，而為被告有利之認定。
  綜上所述，本件事證明確，被告等否認部分犯行，為避重就輕
  之詞，其等前開犯行均堪予認定。
二、按刑法攜帶兇器強盜罪所謂之兇器，其種類並無限制，凡客
    觀上足以對人之生命、身體、安全構成威脅，具有危險性之
    兇器均屬之，且祇須強盜時攜帶此種具有危險性之兇器為已
    足，並不以實際使用為必要；被告卯○○等強盜時所攜帶之
    西瓜刀，刀鋒銳利，質地堅硬，足以對人之生命、身體構成
    危害，自屬兇器。次按強盜罪，並非以傷人為當然之手段，
    若行為人係基於傷害之故意而致傷害之結果，自應另負傷害
    罪責（最高法院20年上字第13號、第989 號判例及卷附86年
    度台上字第3835號判決參照），準此，被告卯○○於附表編
    號十二之強盜得財後，另行基於傷害之犯意而持刀揮砍被害
    人成傷之行為，應另論以傷害罪。是核被告卯○○所為，係
    犯刑法第330 條第1 項攜帶兇器加重強盜罪、第325 條第1
    項之普通搶奪罪及第277 條第1 項之普通傷害罪；被告亥○○、酉○○，均係犯刑法第330 條第1 項之攜帶兇器加重強
    盜罪；被告丙○○所為，係犯刑法第330 條第1 項攜帶兇器
    加重強盜罪及第325 條第1 項之普通搶奪罪。又本件起訴書
    固認被告卯○○、亥○○、酉○○、丙○○4 人就附表編號
    二、三、五至九、十五至廿九之犯行，係犯刑法第346 條第
    1 項之恐嚇取財罪云云，惟恐嚇取財與強盜罪之社會基本事
    實同一，且經公訴檢察官於原審審理時當庭變更上開部分之
    起訴法條為刑法第330 條第1 項加重強盜罪，法院自無庸再
    予變更法條，而得予審判，附此敘明。被告亥○○、酉○○
    分別就其等所犯加重強盜罪，及被告丙○○就其所犯加重強
    盜及搶奪罪，各與被告卯○○間，互有犯意之聯絡及行為之
    分擔，應分別論以共同正犯。再被告卯○○上開多次加重強
    盜、搶奪犯行；被告亥○○、酉○○、丙○○上開多次加重
    強盜犯行，均時間緊接，手法相同，所犯又係犯罪構成要件
    相同之罪，各為連續犯，應依刑法第56條之規定論以一罪，
    並加重其刑。再被告卯○○上開所犯連續加重強盜、連續搶
    奪及普通傷害三罪間；被告丙○○前開所犯連續加重強盜及
    連續搶奪二罪間，犯意各別，行為互殊，構成要件亦不同，
    均應分論併罰。
三、公訴人意旨另以：被告亥○○尚與卯○○共同涉犯如附表編
    號五所示之強盜犯行，因認被告亥○○此部分亦涉有刑法第
    330 條第1 項攜帶兇器加重強盜罪嫌。公訴人認被告亥○○
    涉有此部分之強盜犯行，無非以共犯卯○○於警訊中之供述
    及被害人己○○警詢之指訴，為其論據。訊之被告亥○○堅
    決否認有何上開強盜犯行，辯稱：這次是我騎機車載卯○○
    時，卯○○說要下車去超商買東西，我不知道他要進去強盜
    ，我不知情亦未參與等語。經查：證人己○○於原審審理中
    證稱：有2 名歹徒騎機車來，其中1 名（即卯○○）下車進
    店內買飲料並亮出西瓜刀強盜，另外1 名在外面等候；我被
    強盜後有追出去，看到下手的卯○○跳上機車被另1 名歹徒
    載走，但該接應者我沒有看清楚是誰等情，無法佐認被告亥
    ○○確有參與本件強盜犯行。又同案被告卯○○固於警詢中
    供述：附表編號五係由亥○○提議，由亥○○持西瓜刀進入
    超商行搶云云，惟已與附表編號五之被害人己○○於警詢、
    原審審理時以證人身份具結證稱：我確定進入店內持刀強盜
    的歹徒是卯○○等語（見原審卷第175 頁）明顯不符，是其
    上開警詢中片面不利於被告亥○○之供述，已屬有疑。再被
    告卯○○於偵訊及原審準備程序時均堅稱：編號五鳳山市巨
    蛋超商那件，亥○○事先不知情，直到我進入超商搶完他才
    知道等語一致，其於原審審理庭中以證人身份具結證稱：我
    知道亥○○有1 件不知情，那次我沒有告訴他要去搶，他以
    為我要進去買東西，西瓜刀本身有木頭製的刀鞘，我插在腰
    際，他應該不知情；因我犯案太多，且我們犯案模式均很雷
    同，我無法確定是不是編號五那件，只知道亥○○確實有一
    件不知情等情（見原審卷第170 至172 頁、第203 頁），參
    諸其上開偵訊及準備程序所供述情節，與被告亥○○所辯大
    致相符，足認被告卯○○所指被告亥○○不知情之案件，應
    係附表編號五之案件無訛，至卯○○於原審93年7 月29日審
    理庭所述：當日我臨時起意，有告訴亥○○要進去搶，有分
    贓款予亥○○云云，應係其記憶不清、混淆他案情節所致，
    並無可採。是依前開證據，尚無法佐認被告亥○○有何知情
    並參與此部分強盜犯行之主觀犯意或客觀行為分擔。此外復
    查無其他積極確切證據證據足資證明被告亥○○有參與此部
    分之犯行，本應就此部分為被告亥○○無罪之諭知，惟公訴
    意旨認此部分與前開起訴論罪科刑部分有連續犯之裁判上一
    罪關係，故不另為無罪之諭知，附此敘明。
四、原審適用刑法第28條、第56條、第330 條第1 項、第325 條
    第1 項、第277 條第1 項、第51條第5 款、第38條第1 項第
    2 款，罰金罰鍰提高標準條例第1 條前段規定，並審酌被告
    卯○○、亥○○、酉○○、丙○○4 人均正值青壯之際，竟
    不思以正當途徑獲取財物，起意共同持刀強盜、搶奪他人財
    物，犯罪情節及手段危害社會治安甚鉅，嚴重影響被害人之
    財產及身心，惡性非輕，被告酉○○、亥○○於審理中坦承
    犯行，被告卯○○、丙○○坦承大部分犯行，犯後態度尚佳
    ，及渠等犯罪件數之多寡懸殊，犯罪分工亦多由被告卯○○
    持刀下手，被告亥○○2 次強盜犯行均僅分擔在旁接應之犯
    罪情節，及渠等之前科素行等一切情狀，分別量處被告卯○○加重強盜部分有期徒刑12年、搶奪部分有期徒刑1 年2 月
    ，傷害部分有期徒刑6 月，被告亥○○加重強盜部分有期徒
    刑7 年6 月，被告酉○○加重強盜部分有期徒刑7 年8 月，
    被告丙○○加重強盜部分有期徒刑8 年6 月、搶奪部分有期
    徒刑8 月。並就被告卯○○所犯連續加重強盜、連續搶奪及
    傷害三罪，定其應執行刑為有期徒刑13年4 月；被告丙○○
    所犯連續加重強盜、搶奪二罪，定其應執行刑為有期徒刑9
    年。並說明扣案之螺絲起子1 把，為被告卯○○所有供附表
    編號廿九強盜犯罪所用之物，已據其於原審審理時陳明在卷
    （本院卷第173 頁），其依刑法第38條第1 項第2 款之規定
    宣告沒收之理由。經核原判決認事用法並無不合，量刑亦屬
    適當，被告等上訴否認部分犯罪，及指摘原判決量刑過重，
    均為無理由，均應予駁回。
據上論斷，應依刑事訴訟法第368 條，判決如主文。
本案經檢察官陳新慶到庭執行職務。
中　　華　　民　　國　　94　　年　　1 　　月　　25　　日
                  刑事第六庭審判長法　官　王憲義
                                  法　官  范惠瑩
                                  法　官  張盛喜
以上正本證明與原本無異。
如不服本判決應於收受本判決後10日內向本院提出上訴書狀，其
未敘述上訴理由者，並得於提起上訴後10日內向本院補提理由書
狀（均須按他造當事人之人數附繕本）「切勿逕送上級法院」。
　　　　　　　　　　　　　　　　　書記官　楊茱宜
中　　華　　民　　國　　94　　年　　1 　　月　　26　　日
附錄本判決論罪科刑法條：
中華民國刑法第330條第1項：
  犯強盜罪而有第321 條第1 項各款情形之一者，處7 年以上有
  期徒刑。
中華民國刑法第325條第1項：
  意圖為自己或第三人不法之所有，而搶奪他人之動產者，處6
  月以上5年以下有期徒刑。
中華民國刑法第277條第1項：
  傷害人之身體或健康者，處3 年以下有期徒刑、拘役或1,000
  元以下罰金。
附表：
┌─┬─────┬─────┬────┬─────┬──────────┐
│編│ 犯罪時間 │ 犯罪地點 │被害人及│ 行為人   │ 犯罪手法           │
│號│（民國）  │          │損失財物│          │                    │
│  │          │          │（新臺幣│          │                    │
│  │          │          │）      │          │                    │
├─┼─────┼─────┼────┼─────┼──────────┤
│一│九十二年三│高雄縣鳳山│午○○  │卯○○    │卯○○進入被害人經營│
│  │月中旬某日│市○○街三│男用黃金│          │之銀樓內向被害人佯稱│
│  │十三時三十│之五號「金│項鍊一條│          │購買金飾再伺機搶奪黃│
│  │分        │億泉銀樓」│        │          │金項鍊得逞，嗣將金飾│
│  │          │          │        │          │變賣得款。          │
├─┼─────┼─────┼────┼─────┼──────────┤
│二│九十二年十│高雄縣鳳山│戊○○  │卯○○    │卯○○進入被害人任職│
│  │一月廿四日│市○○路一│二萬九千│          │之超商佯裝購物，旋逼│
│  │廿一時三十│六四號「日│餘元    │          │近被害人身邊，以亮出│
│  │分        │日超商」  │        │          │預藏西瓜刀之威嚇脅迫│
│  │          │          │        │          │方式，至被害人不能抗│
│  │          │          │        │          │拒，而交付收銀機內之│
│  │          │          │        │          │財物予卯○○。      │
├─┼─────┼─────┼────┼─────┼──────────┤
│三│九十二年十│高雄縣鳳山│庚○○  │卯○○    │卯○○、酉○○共乘機│
│  │二月二日凌│市○○路二│六千餘元│酉○○    │車，並各持一把西瓜刀│
│  │晨二時三十│一三號「界│        │          │進入被害人任職之上開│
│  │分        │揚超商」  │        │          │超商，均以西瓜刀抵住│
│  │          │          │        │          │被害人脖子之脅迫方式│
│  │          │          │        │          │，至使不能抗拒，而交│
│  │          │          │        │          │付收銀機內財物，陳偉│
│  │          │          │        │          │新等強盜得手後，旋騎│
│  │          │          │        │          │乘機車逃逸，得款朋分│
│  │          │          │        │          │花用。              │
├─┼─────┼─────┼────┼─────┼──────────┤
│四│九十二年十│高雄市新興│巳○○  │卯○○    │卯○○進入上開玩具店│
│  │二月廿四日│區○○○路│ＦＢＩ型│          │，佯稱選購模型槍及底│
│  │二十時    │四十六號「│式黑色模│          │火，嗣被害人拿出二支│
│  │          │允泰玩具店│型槍、貝│          │模型槍交予卯○○觀看│
│  │          │」        │瑞塔型式│          │後，卯○○趁被害人彎│
│  │          │          │Ｍ－８４│          │身取出底火之際，搶得│
│  │          │          │銀色模型│          │二支模型槍迅速逃逸。│
│  │          │          │槍各一支│          │                    │
├─┼─────┼─────┼────┼─────┼──────────┤
│五│九十二年十│高雄縣鳳山│己○○  │卯○○    │卯○○告予不知情之廖│
│  │二月廿三日│市○○○路│四千五百│          │億勳欲下車購物，獨自│
│  │十七時四十│二０六號「│元      │          │一人進入上開超商，佯│
│  │五分      │臺灣巨蛋超│        │          │裝購買飲料及香菸，突│
│  │          │商」      │        │          │於結帳時，以近距離亮│
│  │          │          │        │          │出預藏外套內之西瓜刀│
│  │          │          │        │          │威嚇之脅迫方式，至使│
│  │          │          │        │          │被害人不能抗拒，而任│
│  │          │          │        │          │卯○○刮收銀機內之財│
│  │          │          │        │          │物強盜得手。        │
├─┼─────┼─────┼────┼─────┼──────────┤
│六│九十三年一│高雄縣鳳山│子○○  │卯○○    │卯○○進入被害人經營│
│  │月一日廿二│市○○路一│六百元、│          │之超商，詢價佯稱購物│
│  │時三十分  │三０號一樓│洋酒一瓶│          │，於結帳時以近距離亮│
│  │          │「臺灣連福│、科學麵│          │出預藏插在腰際之西瓜│
│  │          │超商」    │二包、飲│          │刀威嚇之脅迫方式，至│
│  │          │          │料一瓶（│          │使被害人不能抗拒，而│
│  │          │          │起訴書漏│          │交付收銀機內現金及上│
│  │          │          │載）    │          │開洋酒、泡麵、飲料予│
│  │          │          │        │          │卯○○。            │
├─┼─────┼─────┼────┼─────┼──────────┤
│七│九十三年一│高雄縣鳳山│癸○○  │卯○○    │卯○○與酉○○共乘一│
│  │月二日凌晨│市○○路一│六千餘元│酉○○    │部機車，進入被害人任│
│  │二時四十五│０二號「界│        │          │職之超商，確認店內無│
│  │分（起訴書│揚超商」  │        │          │其他客人後，卯○○與│
│  │誤植為同日│          │        │          │酉○○各持一把西瓜刀│
│  │時四十分）│          │        │          │，進入被害人站立之櫃│
│  │          │          │        │          │台內，揮刀威嚇表明欲│
│  │          │          │        │          │洗劫財物、不從即砍殺│
│  │          │          │        │          │之意，以此脅迫方式，│
│  │          │          │        │          │至使被害人不能抗拒而│
│  │          │          │        │          │交付收銀機內錢財。  │
├─┼─────┼─────┼────┼─────┼──────────┤
│八│九十三年一│高雄縣岡山│丁○○  │卯○○    │卯○○與亥○○共乘一│
│  │月四日凌晨│鎮○○路七│一千七百│亥○○    │部機車至上開超商，由│
│  │二時三十分│十號「界揚│餘元    │          │亥○○在外等候接應，│
│  │許        │超商」    │        │          │卯○○下車入內，旋亮│
│  │          │          │        │          │出預藏在左袖內之西瓜│
│  │          │          │        │          │刀威嚇被害人交出財物│
│  │          │          │        │          │，以此脅迫方式至使被│
│  │          │          │        │          │害人不能抗拒而交付收│
│  │          │          │        │          │銀機內現金，卯○○得│
│  │          │          │        │          │手後，即與亥○○騎乘│
│  │          │          │        │          │機車逃逸，所得二人朋│
│  │          │          │        │          │分花用。            │
├─┼─────┼─────┼────┼─────┼──────────┤
│九│九十三年一│高雄市前鎮│涂淑華  │卯○○    │卯○○與丙○○共乘一│
│  │月初某日清│區○○○路│二千五百│丙○○    │部機車至該檳榔攤，由│
│  │晨五時十五│三八一號「│元      │          │卯○○下車佯稱購買檳│
│  │分        │你福氣檳榔│        │          │榔，以近距離逼近被害│
│  │          │攤」      │        │          │人並亮出預藏袖內之西│
│  │          │          │        │          │瓜刀威嚇交付財物之脅│
│  │          │          │        │          │迫方式，至使被害人不│
│  │          │          │        │          │能抗拒而交付財物，陳│
│  │          │          │        │          │偉新得手後，旋與在旁│
│  │          │          │        │          │等候接應之丙○○迅速│
│  │          │          │        │          │騎乘機車逃逸，所得二│
│  │          │          │        │          │人朋分花用。        │
├─┼─────┼─────┼────┼─────┼──────────┤
│十│九十三年一│高雄縣鳳山│申○○  │卯○○    │卯○○與亥○○共乘一│
│  │月七日十六│市○○路一│六千元  │亥○○    │部機車，由卯○○進入│
│  │時十五分  │九七號二樓│        │          │上開店內佯裝選片，趁│
│  │          │「銀河系Ｋ│        │          │被害人單獨一人時，逼│
│  │          │ＴＶ」    │        │          │近被害人身邊並以預藏│
│  │          │          │        │          │之西瓜刀抵住被害人肚│
│  │          │          │        │          │子之脅迫方式，嚇令被│
│  │          │          │        │          │害人將櫃台密碼鎖打開│
│  │          │          │        │          │，至使被害人不能抗拒│
│  │          │          │        │          │而依令行事，卯○○取│
│  │          │          │        │          │得財物後，即與在外等│
│  │          │          │        │          │候接應之亥○○騎車逃│
│  │          │          │        │          │逸，所得二人朋分花用│
│  │          │          │        │          │。                  │
├─┼─────┼─────┼────┼─────┼──────────┤
│十│九十三年一│高雄市新興│地○○  │卯○○    │卯○○進入該通訊行，│
│一│月七日廿二│區○○○路│ＯＫＷＡ│          │向被害人佯稱購買行動│
│  │時許      │一一四號「│Ｐ２６３│          │電話，俟被害人拿出供│
│  │          │速配通訊行│行動電話│          │其選購，卯○○即搶奪│
│  │          │」        │一支    │          │該行動電話逃逸。    │
├─┼─────┼─────┼────┼─────┼──────────┤
│十│九十三年一│高雄縣鳳山│宇○○  │卯○○    │卯○○進入被害人任職│
│二│月十一日凌│市○○路二│一千二百│          │之超商內，持西瓜刀抵│
│  │晨一時許  │段五十巷三│元      │          │住被害人脖子，喝令其│
│  │          │十一號「欣│        │          │交出財物，被害人受此│
│  │          │欣超商」  │        │          │脅迫至不能抗拒後，陳│
│  │          │          │        │          │偉新遂強取收銀機內之│
│  │          │          │        │          │財物得逞，惟於卯○○│
│  │          │          │        │          │離開之際，被害人持店│
│  │          │          │        │          │內鐵棍一支朝卯○○背│
│  │          │          │        │          │部敲擊一下，卯○○受│
│  │          │          │        │          │擊後，即另行基於傷害│
│  │          │          │        │          │之犯意，持上開西瓜刀│
│  │          │          │        │          │朝被害人腹部揮砍一刀│
│  │          │          │        │          │，致被害人受有左腹壁│
│  │          │          │        │          │深部刀傷（長十五、寬│
│  │          │          │        │          │七、深五公分）之傷害│
│  │          │          │        │          │。                  │
├─┼─────┼─────┼────┼─────┼──────────┤
│十│九十三年一│高雄市新興│戌○○○│卯○○    │卯○○進入被害人經營│
│三│月十一日十│區○○○路│ＯＫＷＡ│          │通訊行內，佯稱欲購買│
│  │九時許    │一五二號「│Ｐ２６３│          │照相型行動電話，被害│
│  │          │亞東通訊行│型行動電│          │人拿出手機供其觀覽，│
│  │          │」        │話一支  │          │，卯○○趁被害人不備│
│  │          │          │        │          │之際出手搶奪，得手後│
│  │          │          │        │          │旋即逃逸。          │
├─┼─────┼─────┼────┼─────┼──────────┤
│十│九十三年一│同右址「亞│戌○○○│卯○○    │卯○○與丙○○共乘機│
│四│月十四日十│東通訊行」│ＯＫＷＡ│丙○○    │車，由丙○○下車進入│
│  │四時許    │          │Ｐ２６３│          │店內佯稱欲購買照相型│
│  │          │          │型行動電│          │行動電話，嗣被害人拿│
│  │          │          │話一支  │          │出供其觀覽，丙○○即│
│  │          │          │        │          │即趁其不備之際搶奪該│
│  │          │          │        │          │行動電話得手，並與在│
│  │          │          │        │          │外等候接應之卯○○共│
│  │          │          │        │          │同騎乘機車逃逸。    │
├─┼─────┼─────┼────┼─────┼──────────┤
│十│九十三年一│高雄市三民│辰○○  │卯○○    │卯○○與丙○○共同進│
│五│月十五日凌│區○○路五│一千四百│丙○○    │入上開超商，佯稱購買│
│  │晨二時（起│四八號「富│元、ＮＯ│          │香菸、飲料，於結帳之│
│  │訴書誤植為│而樂超商」│ＫＩＡ８│          │際，以預藏之西瓜刀指│
│  │十四時）五│          │２５０行│          │向被害人之脅迫方式，│
│  │十分      │          │動電話一│          │至使被害人不能抗拒而│
│  │          │          │支      │          │交付收銀機內現金及被│
│  │          │          │        │          │害人所有之行動電話一│
│  │          │          │        │          │支，得手後旋即逃逸，│
│  │          │          │        │          │所得朋分花用。      │
├─┼─────┼─────┼────┼─────┼──────────┤
│十│九十三年一│屏東縣內埔│天○○  │卯○○    │卯○○、丙○○共同進│
│六│月十七日凌│鄉○○路二│二千元  │丙○○    │入被害人任職之超商內│
│  │晨一時十二│一六號「中│        │          │，分持西瓜刀各一把，│
│  │分        │日超商」  │        │          │以揮刀喝令交出財物之│
│  │          │          │        │          │脅迫方式，至使被害人│
│  │          │          │        │          │不能抗拒，交付櫃台內│
│  │          │          │        │          │之財物予卯○○二人，│
│  │          │          │        │          │所得二人朋分花用。  │
├─┼─────┼─────┼────┼─────┼──────────┤
│十│九十三年一│高雄市苓雅│未○○  │卯○○    │卯○○進入被害人任職│
│七│月十八日十│區○○○路│三千八百│          │之麵包店內，佯稱購買│
│  │七時      │七十一號「│餘元    │          │麵包，於結帳時，在被│
│  │          │統南麵包店│        │          │害人面前亮出預藏於胸│
│  │          │」        │        │          │口之西瓜刀，威嚇其不│
│  │          │          │        │          │准叫喊並交出錢財，以│
│  │          │          │        │          │此脅迫方式至被害人不│
│  │          │          │        │          │能抗拒，而交付收銀機│
│  │          │          │        │          │內錢財，得手後逃逸。│
├─┼─────┼─────┼────┼─────┼──────────┤
│十│九十三年一│高雄市前鎮│Ｂ○○  │卯○○    │卯○○與丙○○共乘機│
│八│月十九日四│區鎮○路六│一千五百│丙○○    │車至上開超商，由陳偉│
│  │時三十分  │八號「九九│元      │          │新下車進入店內，旋拔│
│  │          │超商」    │        │          │出預藏之西瓜刀作揮砍│
│  │          │          │        │          │狀，威嚇被害人交出錢│
│  │          │          │        │          │財，被害人因此脅迫而│
│  │          │          │        │          │至不能抗拒，將收銀機│
│  │          │          │        │          │內財物交予卯○○，得│
│  │          │          │        │          │手後，卯○○與在外等│
│  │          │          │        │          │候接應之丙○○迅速騎│
│  │          │          │        │          │乘機車逃逸，所得二人│
│  │          │          │        │          │平分花用。          │
├─┼─────┼─────┼────┼─────┼──────────┤
│十│九十三年一│高雄市苓黃│未○○  │卯○○    │卯○○進入被害人任職│
│九│月廿五日十│區林森二三│四千六百│          │之麵包店內，佯稱購買│
│  │五時      │七十一號餘│餘元    │          │麵包，於結帳時，在被│
│  │          │統南麵包店│        │          │害人面前亮出預藏於胸│
│  │          │」        │        │          │口之西瓜刀，威嚇其不│
│  │          │          │        │          │准叫喊並交出錢財，以│
│  │          │          │        │          │此脅迫方式至被害人不│
│  │          │          │        │          │能抗拒，而交付收銀機│
│  │          │          │        │          │內錢財，得手後逃逸。│
├─┼─────┼─────┼────┼─────┼──────────┤
│二│九十三年一│高雄縣鳳山│壬○○  │卯○○    │卯○○進入該超商內，│
│十│月廿五日十│市○○路「│一萬餘元│          │佯稱選購飲料，於結帳│
│  │三時五十三│翁財記超商│        │          │時，亮出預藏之西瓜刀│
│  │分        │」        │        │          │一把，喝令被害人將錢│
│  │          │          │        │          │財交出，以此脅迫方式│
│  │          │          │        │          │至被害人不能抗拒，任│
│  │          │          │        │          │由卯○○強取櫃台收銀│
│  │          │          │        │          │機內之錢財得手，陳偉│
│  │          │          │        │          │新搶得財物後旋即逃逸│
│  │          │          │        │          │。                  │
├─┼─────┼─────┼────┼─────┼──────────┤
│廿│九十三年一│高雄市前金│寅○○  │卯○○    │卯○○進入被害人任職│
│一│月廿六日十│區○○○路│一萬二千│          │之藥局內，佯稱購買注│
│  │四時四十五│二四八號「│八百元  │          │射筒，於結帳時，取出│
│  │分        │傑生藥局」│        │          │預藏之西瓜刀將之指向│
│  │          │          │        │          │被害人面前，威嚇其打│
│  │          │          │        │          │開收銀機，以此脅迫方│
│  │          │          │        │          │式至被害人不能抗拒，│
│  │          │          │        │          │依令交出收銀機內財物│
│  │          │          │        │          │，得手後逃逸。      │
├─┼─────┼─────┼────┼─────┼──────────┤
│廿│九十三年一│高雄市前鎮│辛○○  │卯○○    │卯○○進入上開藥局，│
│二│月廿九日十│區○○○路│七千元  │          │先向被害人佯稱購買注│
│  │九時三十分│三四二號「│        │          │射水一瓶，嗣於結帳時│
│  │          │宏佑藥局」│        │          │，卯○○持預藏之西瓜│
│  │          │          │        │          │刀指向被害人面前，喝│
│  │          │          │        │          │令其將收銀機打開，以│
│  │          │          │        │          │此脅迫方式至被害人不│
│  │          │          │        │          │能抗拒，依令打該收銀│
│  │          │          │        │          │機，卯○○遂強取收銀│
│  │          │          │        │          │機內財物得手後逃逸。│
├─┼─────┼─────┼────┼─────┼──────────┤
│廿│九十三年一│高雄縣鳳山│宙○○  │卯○○    │卯○○進入被害人任職│
│三│月三十一日│市○○街六│九千餘元│          │之超商，佯稱選購飲料│
│  │廿三時三十│三號「貝塔│        │          │，於結帳時持預藏西瓜│
│  │分        │超商」    │        │          │刀指向被害人面前，並│
│  │          │          │        │          │揮刀作勢砍殺，以此脅│
│  │          │          │        │          │迫方式至被害人不能抗│
│  │          │          │        │          │拒，而交付收銀機內財│
│  │          │          │        │          │物，得手後旋即逃逸。│
├─┼─────┼─────┼────┼─────┼──────────┤
│廿│九十三年二│高雄縣鳳山│玄○○  │卯○○    │卯○○進入被害人任職│
│四│月三日十二│市○○路二│四千元  │          │之藥局，佯稱購買針筒│
│  │時三十分許│一一號「泰│        │          │及解毒藥劑，旋亮出預│
│  │          │明藥局」  │        │          │藏之西瓜刀，並丟出一│
│  │          │          │        │          │只手提袋，嚇令被害人│
│  │          │          │        │          │將收銀機現金交出，以│
│  │          │          │        │          │此脅迫方式至被害人不│
│  │          │          │        │          │能抗拒，而依令交付錢│
│  │          │          │        │          │財予卯○○，得手後逃│
│  │          │          │        │          │逸。                │
├─┼─────┼─────┼────┼─────┼──────────┤
│廿│九十三年二│屏東市大武│Ａ○○  │卯○○    │卯○○進入被害人任職│
│五│月五日十九│路二五九號│二千一百│          │之超商後，旋取出預藏│
│  │時三十分許│「界揚超商│餘元、女│          │之西瓜刀指向被害人胸│
│  │          │」        │用黃金項│          │前，喝令其交出錢財，│
│  │          │          │鍊、手鍊│          │以此脅迫方式至被害人│
│  │          │          │各一條  │          │不能抗拒，而交付收銀│
│  │          │          │        │          │機內現金及身上配戴之│
│  │          │          │        │          │金項鍊、金手鍊，陳偉│
│  │          │          │        │          │新得手後即逃逸。    │
├─┼─────┼─────┼────┼─────┼──────────┤
│廿│九十三年二│高雄市前鎮│丑○○  │卯○○    │卯○○進入被害人任職│
│六│月七日十一│區○○路一│二千四百│          │之超商內，假稱購買香│
│  │時        │０三號「尚│元      │          │菸，持預藏之西瓜刀指│
│  │          │億超商」  │        │          │向被害人，威嚇其將錢│
│  │          │          │        │          │拿出，被害人受此脅迫│
│  │          │          │        │          │而不能抗拒，依令交付│
│  │          │          │        │          │收銀機內之財物，陳偉│
│  │          │          │        │          │新得手後逃逸。      │
├─┼─────┼─────┼────┼─────┼──────────┤
│廿│九十三年二│高雄縣鳳山│乙○○  │卯○○    │卯○○進入被害人任職│
│七│月七日廿一│市○○路一│三千一百│          │之超商，假稱購買香菸│
│  │時三十分  │二０號「合│元      │          │，旋持預藏之西瓜刀作│
│  │          │佳超商」  │        │          │勢揮砍，喝令被害人交│
│  │          │          │        │          │出錢財，以此脅迫方式│
│  │          │          │        │          │至被害人不能抗拒，將│
│  │          │          │        │          │櫃台內現金交付予陳偉│
│  │          │          │        │          │新，得手後騎乘機車逃│
│  │          │          │        │          │逸。                │
├─┼─────┼─────┼────┼─────┼──────────┤
│廿│九十三年二│高雄縣鳳山│黃○○  │卯○○    │卯○○進入被害人任職│
│八│月八日十九│市○○路一│一千五百│          │之超商，佯稱購買飲料│
│  │時四十五分│號（不知名│元      │          │，於結帳時自外套袖口│
│  │          │超商）    │        │          │內取出預藏之西瓜刀一│
│  │          │          │        │          │把，在被害人面前作勢│
│  │          │          │        │          │晃動、揮砍，威嚇其交│
│  │          │          │        │          │出財物，被害人受此脅│
│  │          │          │        │          │迫，至使不能抗拒，而│
│  │          │          │        │          │依令交付收銀機內之財│
│  │          │          │        │          │物，卯○○得手後騎乘│
│  │          │          │        │          │機車逃逸。          │
├─┼─────┼─────┼────┼─────┼──────────┤
│廿│九十三年二│高雄市小港│甲○○  │卯○○    │卯○○與酉○○共乘機│
│九│月九日十七│區○○路二│二百元、│酉○○    │車至上開超商，由陳偉│
│  │時四十五分│０八號「萊│洋酒一瓶│          │新下車進入超商內佯稱│
│  │          │而旺超商」│、峰牌香│          │購物，於結帳時亮出預│
│  │          │          │菸二包、│          │藏於外套內之螺絲起子│
│  │          │          │英業達牌│          │一把，威嚇被害人不准│
│  │          │          │行動電話│          │喊叫、交出錢財，以此│
│  │          │          │一支    │          │脅迫方式至使被害人不│
│  │          │          │        │          │能抗拒，交付上開財物│
│  │          │          │        │          │予卯○○，得手後，即│
│  │          │          │        │          │與在外等候接應之葉志│
│  │          │          │        │          │強共同騎乘機車逃逸，│
│  │          │          │        │          │所得財物變賣或平分花│
│  │          │          │        │          │用。                │
└─┴─────┴─────┴────┴─────┴──────────┘
